---
title: "My CBE 2"
author: "My Name"
date: last-modified
format:
  pdf:
    number-sections: true
    indent: true
    toc: true
    include-in-header:
      text: |
        \addtokomafont{disposition}{\rmfamily}
bibliography: references/cbe-2-refs.bib
execute:
  echo: false
---

# Introduction

* What (very, very briefly) is the context? In other words, what's the topic/territory?
* What is your research question?
* What drew you to this question? Why is it interesting/important?

Lorem ipsum odor amet, consectetuer adipiscing elit. Lacus a dictum nascetur mus auctor ligula. Aliquam quam lacus quisque phasellus euismod platea morbi pulvinar. At posuere eu egestas dis nisi erat ante nulla euismod? Amet duis vitae torquent orci tempor. Eros duis ullamcorper suscipit et dictum nisi amet imperdiet. Vitae adipiscing ac venenatis nullam ligula cursus felis. Porttitor litora etiam venenatis sollicitudin fringilla nullam.

Quam curae facilisi; vitae tellus placerat class mauris. Iaculis parturient dolor id duis rhoncus facilisis sed. Aipsum imperdiet mauris inceptos placerat donec aptent. Cubilia nascetur nibh elit pretium nulla porta. Mollis viverra ad ornare habitasse per sagittis nibh. Et pretium adipiscing netus parturient proin nunc eros.

# Data

* What are data you're using?
* Where do they come from? How were they collected/compiled?
* Describe the data and include a summary table of the corpus.
* Use the proper syntax to reference your tables (and figures); see the example at the end of this paragraph. <https://quarto.org/docs/authoring/cross-references.html>

Ornare urna morbi etiam porta nisl, aliquam iaculis a. At torquent ante vivamus magna dapibus eros ac amet inceptos. Aenean nam phasellus ligula, tempor sed class. Eleifend urna nulla quisque congue pellentesque fringilla orci? Amet convallis himenaeos ex nam vulputate praesent convallis. Libero tempus pharetra senectus parturient eget amet. Torquent parturient odio suspendisse faucibus massa sapien arcu orci efficitur. Sem cubilia ex iaculis cursus natoque gravida. Magnis accumsan a ante inceptos, eleifend porttitor ligula in [@tbl-corpus].

```{r}
#| label: tbl-corpus
#| tbl-cap: "Here's a table."

head(mtcars) |>
  gt::gt()

```


# Methods

* Efficiently describe your methods.
* Explain why you chose these methods. You have many options (from this course and elsewhere). What is the explanatory power of what you're doing here?
* Note that this section and the previous one should work together. You are likely to justify your selection of the data in the Data section and what you're doing with those data here.
* Cite sources where appropriate. For example, if you're carrying out a Biber-esqu multi-dimensional analysis, cite a couple of similar studies that use this method. Citations can signal both the validity of the methods and allow you to be very efficient in your descriptions. For including citations, see the examples at the end of the next two paragraphs. <https://quarto.org/docs/authoring/citations.html>

Libero erat aptent netus in habitasse cras, non nullam mi. Enim maecenas risus aliquam sodales duis. Turpis etiam leo eget fringilla commodo velit. Nisl hendrerit est neque habitasse natoque integer. Vitae fames tristique risus urna eu ex. Vivamus blandit habitasse et, ad fermentum venenatis nascetur per? Lacinia aliquam sem augue varius curabitur [@mosteller1963inference].

Tempus inceptos purus diam consectetur imperdiet. Commodo odio aenean nascetur penatibus pellentesque himenaeos lobortis; felis ultricies. Himenaeos sagittis mi montes magna convallis faucibus. Ornare molestie praesent inceptos luctus tempor aliquet amet. Augue nec egestas donec praesent conubia dui odio. Ante nibh feugiat duis inceptos molestie mattis consequat gravida. Mi nisl mauris senectus accumsan odio accumsan cursus blandit [@mosteller2012applied].

# Results

```{r}
#| label: fig-result
#| fig-cap: "Here's a figure"

ggplot2::ggplot(mtcars, ggplot2::aes(x=hp, y=mpg, color=as.factor(cyl))) +
    ggplot2::geom_point(size=3) +
    ggplot2::scale_color_discrete(name="Number of\ncylinders")

```


* Be sure your visualizations are well-designed and properly captioned. Note that the toy example in [@fig-result] is **not good!**
* Also, be sure to follow the appropriate conventions for reporting your statistical results as outlined in Brezina.
* Be strategic and selective about what results you choose to show. Even in your final project (which is much more complete and elaborated than either of the coffee-break experiments) you are not going to show **all of your work**. You must decide what is most interesting/explanatory.


Fames commodo torquent fusce; platea pharetra ultricies torquent fames. Sollicitudin nulla porta luctus vehicula ad. Rhoncus sodales conubia fermentum mus sem magnis lobortis ex. Parturient auctor tempus feugiat ante lobortis lacus egestas rutrum ut. Donec fringilla semper rhoncus; molestie risus elementum. Atortor eu convallis faucibus scelerisque fusce. Et dolor aenean praesent montes mi adipiscing nascetur viverra maximus. Accumsan pharetra eu; pretium laoreet platea maximus per nisl. Rhoncus ante volutpat senectus vulputate hac neque rhoncus.

## A subsection

Curae etiam cras dictum etiam velit volutpat nisl. Dictum enim nisl rhoncus at primis mi. Non lacinia penatibus posuere condimentum nisi fringilla. Pharetra tempus interdum vel per in magnis pretium enim eleifend. Himenaeos ad vestibulum placerat eu curabitur volutpat nibh ullamcorper fringilla. Eget iaculis sollicitudin porta tincidunt ligula luctus facilisi. Phasellus nunc praesent elit massa mattis sem.

## Another subsection

Mi pretium rhoncus blandit tempor dictum nec efficitur vehicula. Velit posuere lobortis urna scelerisque sollicitudin suscipit condimentum tristique iaculis. Facilisi ultricies dolor tempus, enim torquent maximus odio per. Vestibulum sodales proin aenean; sollicitudin accumsan condimentum. Sagittis cras orci arcu tempus, ultrices praesent. Id himenaeos primis pulvinar dui laoreet. Felis facilisi pulvinar tempor; bibendum integer dolor varius. Et himenaeos habitasse finibus arcu rhoncus platea montes. Iaculis vehicula vehicula dui, ut nibh inceptos.


# Discussion

* What conclusions might you draw from your findings?
* The coffee-break experiments are meant to be exploratory and provisional. For these reports, you can suggest what seemed to work or what didn't. If things didn't go according to plan, you might posit an explanation as to why you think it didn't work out as you envisioned.
* If you were to elaborate this into a more fully realized analysis, what might you do next?

Imperdiet dis amet pharetra dignissim vestibulum magnis urna lorem. Ultricies aenean quam pulvinar, habitasse imperdiet eu. Ante tempus netus est; rhoncus tempus hac. Sapien lectus viverra viverra felis tincidunt dis sem dui. Ipsum quis habitant euismod himenaeos in condimentum magnis. Montes himenaeos feugiat rutrum ullamcorper habitant ex blandit netus penatibus. Elit mattis porttitor quam non felis. Himenaeos netus magnis cursus; non proin imperdiet facilisis aliquet. Semper hendrerit tincidunt interdum phasellus massa tristique sed eget.

Purus gravida consequat egestas venenatis habitant purus etiam erat. Montes class adipiscing pharetra nostra porta hac convallis. Nostra accumsan ipsum orci etiam interdum vestibulum; magna neque neque. Nascetur mattis convallis amet augue magna praesent vel duis. Inceptos placerat per tristique ullamcorper et nullam habitant. Montes quisque convallis dictumst malesuada sodales class integer. Consectetur eu justo dui fames, nisl nec felis ligula montes. Tempus et facilisi nulla primis primis luctus consequat. Et conubia accumsan ex nisl diam auctor amet nibh. Molestie elementum commodo dis tincidunt luctus condimentum feugiat convallis facilisi.

# Acknowledgments {.appendix}

If you used Generative AI to assist you in the writing of the report, describe how you used the LLM as part of your writing process here. For example, did you use it help generate a first draft? Or perhaps to revise your prose as you finalized your report? Finally, evaluate its usefulness. Did you find it helpful? If you didn't use an LLM as part of your process, simply delete this secton.

# Works Cited

